最　高　行　政　法　院　裁　定
　　　　　　　　　　　　　　　　　　 96年度裁字第01170號
上　訴　人　甲○○○
　　　　　　　　　　　　　（送達代收人王東山律師
　　　　　　　　　　　　　　市○○○路○段91號15樓之2）
被 上訴 人　中央信託局股份有限公司
代　表　人　乙○○
上列當事人間因公保事件，上訴人對於中華民國94年10月27日臺
北高等行政法院93年度訴字第2085號判決，提起上訴，本院裁定
如下：
　　主  文
上訴駁回。
上訴審訴訟費用由上訴人負擔。
　　理  由
一、按對於高等行政法院判決之上訴，非以其違背法令為理由，
    不得為之，行政訴訟法第242條定有明文。同法第243條第1
    項規定，判決不適用法規或適用不當者，為違背法令；而判
    決有第243條第2項所列各款情形之一者，其判決當然違背法
    令。又提起上訴，應以上訴狀表明上訴理由並應添具關於上
    訴理由之必要證據，復為同法第244條第1項第4款及第2項所
    明定。準此，當事人提起上訴，如以原審判決有行政訴訟法
    第243條第1項不適用法規或適用不當為理由時，其上訴狀應
    有具體之指摘，並揭示該法規之條項或其內容；如以原審判
    決有第243條第2項所列各款情形之當然違背法令為理由時，
    其上訴狀應揭示合於該款之事實。如上訴狀未依此項方法表
    明，或其所表明者，顯與上開法條規定之情形不相合時，即
    難認為已對原審判決之違背法令有具體之指摘，其上訴自難
    認為合法。
二、上訴意旨略謂：上訴人在保險期間內於民國87年2月20日車
    禍受傷住院，於嘉義華濟醫院經X光檢查第4、5腰椎有滑脫
    斷裂處，於X光片即目視可見，因車禍受傷致兩肢無力、麻
    痺，才持續復健及門診追蹤治療。上訴人於90年間再次車禍
    受傷，由彰化基督教醫院二林分院治療後，轉至嘉義華濟醫
    院住院治療，90年9月22日再進行腰椎部X光複查，發現上訴
    人腰椎滑脫、斷裂是由87年間車禍延續之腰椎外傷性脊椎滑
    脫斷裂及脊髓神經損傷之傷害部位未治療好，經住院治療結
    果，上訴人有脊髓神經損傷，致兩下肢癱瘓、無力與大小便
    失禁之情形。而依中國時報之報導，脊髓細胞遭受傷害，附
    近細胞在受傷後3週內將相繼死亡，變成永久無法治療的癱
    瘓，則自上訴人87年間因車禍受傷持續治療至90年間再次車
    禍受傷治療，距上訴人因受傷無法上班而於91年2月1日退休
    之期間，已符合91年9月2日修正前公保殘廢標準表半殘廢第
    34號所定「經治療至少6個月」之要件，且華濟醫院殘廢證
    明書亦已記載上訴人有神經肌肉障礙殘廢之情形，被上訴人
    自應審酌理賠，惟其竟否決理賠，顯於法未洽。又嗣後上訴
    人再轉至北港醫院住院，經X光片與核子共振檢查，均顯示
    上訴人脊髓神經損傷，並有腰椎滑脫與兩下肢無力之情形。
    惟被上訴人不採信核子共振此精密儀器之檢查結果，僅以神
    經傳導肌電圖與上訴人病歷審查為據，未與上訴人主治醫師
    詳細了解情況，即予否准理賠，顯無理由；原審未審酌上開
    情事遽為不利上訴人之判決，實有違誤云云。
三、經核上開理由，無非對於原審取捨證據、認定事實之職權行
    使事項任加爭執，並未表明原判決有何不適用法規或適用法
    規不當，或有違背司法院解釋、本院判例等具體情事。依首
    揭規定，本件上訴為不合法，應予駁回。
四、依行政訴訟法第249條第1項前段、第104條、民事訴訟法第
    95條、第78條，裁定如主文。
中　　華　　民　　國　　96　　年　　5　　 月　　31　　日
                  第四庭審判長法  官　鍾　耀　光
                              法  官  姜　仁　脩
                              法  官　王　德　麟
                              法  官　黃　清　光
                              法  官　吳　慧　娟
以  上  正  本  證  明  與  原  本  無  異
中　　華　　民　　國　　96　　年　　5　　 月　　31　　日
　　　　　　　　　　　　　　　書記官　蘇　金　全
